【裁判字號】    98,訴,3387
【裁判日期】    981030
【裁判案由】    毒品危害防制條例
【裁判全文】
臺灣板橋地方法院刑事判決              98年度訴字第3387號
公  訴  人  臺灣板橋地方法院檢察署檢察官
被      告  甲○○
                      之7
上列被告因違反毒品危害防制條例案件，經檢察官提起公訴（98
年度毒偵字第4177號），本院依簡式審判程序，判決如下：
    主  文
甲○○施用第一級毒品，累犯，處有期徒刑玖月。扣案之第一級
毒品海洛因壹包（驗餘淨重零點零玖玖陸公克）沒收銷燬之。又
施用第二級毒品，累犯，處有期徒刑陸月。應執行有期徒刑壹年
貳月。扣案之第一級毒品海洛因壹包（驗餘淨重零點零玖玖陸公
克）沒收銷燬之。
    事  實
一、甲○○前於民國84年間因違反肅清煙毒條例等案件，經本院
    以84年度訴字第742 號判處應執行有期徒刑3 年8 月，甲○
    ○不服而提起上訴，經臺灣高等法院以84年度上訴字第5357
    號判決上訴駁回而告確定。又於同年間因違反麻醉藥品管理
    條例案件，經本院以84年度訴字第1213號判處有期徒刑5 年
    6 月，甲○○不服而提起上訴，經臺灣高等法院以84年度上
    訴字第5350號判決上訴駁回而告確定。上揭刑罰嗣經臺灣高
    等法院以85年度聲字第238 號裁定合併應執行刑為有期徒刑
    8 年，甲○○乃入監服刑，於87年8 月12日縮短刑期假釋出
    監。詎其於假釋期間內之88年間另因施用第二級毒品案件，
    除經法院裁定送觀察、勒戒及強制戒治外，前揭假釋併遭撤
    銷，復入監執行殘刑有期徒刑4 年4 月8 日，於94年4 月6
    日縮短刑期執行完畢（於本案構成累犯）。
二、甲○○另於96年間因施用毒品案件，經依本院96年度毒聲字
    第2103號裁定送勒戒處所觀察、勒戒後，認有繼續施用毒品
    之傾向，本院乃以97年度毒聲字第1495號裁定令入戒治處所
    施以強制戒治，嗣無繼續戒治之必要，經依臺灣板橋地方法
    院檢察署檢察官命令而於98年4 月27日（檢察官起訴書誤載
    為98年4 月7 日）釋放出所，並由同署檢察官以98年度戒毒
    偵字第376 號為不起訴處分確定。詎猶不思戒絕毒癮，另基
    於施用第一級毒品海洛因之犯意，於98年6 月8 日下午1 時
    許，在其位於臺北縣樹林巿中正路53號5 樓住處內，以將第
    一級毒品海洛因和水稀釋後用針筒注射之方式，施用第一級
    毒品海洛因1 次。又基於施用第二級毒品甲基安非他命之犯
    意，於同上時間、地點，以將第二級毒品甲基安非他命置於
    燈泡內點火燒烤產生煙霧吸聞之方式，施用第二級毒品甲基
    安非他命1 次。嗣於同日下午4 時35分許，為警在臺北縣土
    城巿延和路187 號前查獲，並扣得其所有之第一級毒品海洛
    因1 包（驗餘淨重0.0996公克），而得悉上情。
三、案經臺北縣政府警察局土城分局移請臺灣板橋地方法院檢察
    署檢察官提起公訴。
    理  由
一、本案被告甲○○所犯係死刑、無期徒刑、最輕本刑為3 年以
    上有期徒刑以外之罪，其於準備程序中就被訴事實為有罪之
    陳述，經本院告知簡式審判程序之旨，並聽取公訴人、被告
    之意見後，經合議庭裁定由受命法官獨任進行簡式審判程序
    ，合先敘明。
二、上揭犯罪事實，業據被告於警詢、偵查中及本院審理時供承
    不諱，且被告為警查獲後所採集之尿液，經送請臺灣檢驗科
    技股份有限公司以氣相層析質譜儀法（GC/MS ）確認檢驗結
    果，呈鴉片類及安非他命類陽性反應，有該公司出具之濫用
    藥物檢驗報告2 紙附卷可稽，又被告為警查扣其持有之白色
    粉末1 包，經送請交通部民用航空局航空醫務中心以同上方
    法檢驗結果，檢出含第一級毒品海洛因成分（驗餘淨重0.09
    96公克），有該中心出具之毒品鑑定書1 份存卷足憑，所含
    毒品成分與被告尿液中檢出之毒品反應相符，此外，另有臺
    北縣政府警察局搜索扣押筆錄、扣押物品目錄表各1 件、查
    獲現場暨扣押物品照片共8 張附卷及被告所有之上開第一級
    毒品海洛因1 包扣案可資佐證，足認被告自白確與事實相符
    ，堪值採信。又被告有如事實欄二所示曾送觀察、勒戒及強
    制戒治，嗣無繼續戒治之必要，於98年4 月27日釋放出所，
    並由臺灣板橋地方法院檢察署檢察官以98年度戒毒偵字第37
    6 號為不起訴處分確定等情，有前揭不起訴處分書及臺灣高
    等法院被告前案紀錄表各1 件在卷可查，其於上開強制戒治
    執行完畢後5 年內，再犯本案施用第一、二級毒品罪，自應
    依法追訴處罰。是本案事證明確，被告犯行堪以認定，應予
    依法論罪科刑。
三、核被告所為，係犯毒品危害防制條例第10條第1 項之施用第
    一級毒品罪及同條第2 項之施用第二級毒品罪。被告施用第
    一、二級毒品前及施用第一級毒品後，分別持有第一、二級
    毒品之低度行為，應為其施用各該毒品之高度行為所吸收，
    均不另論罪。被告所犯上開二罪間，行為互殊，犯意各別，
    應予分論併罰。又被告受有如事實欄一所示有期徒刑之宣告
    ，於94年4 月6 日縮短刑期執行完畢，此有臺灣高等法院被
    告前案紀錄表1 件存卷可考，其於5 年內故意分別再犯本案
    有期徒刑以上之罪，均構成累犯，皆應依刑法第47條第1 項
    規定加重其刑。爰審酌被告前因施用毒品，獲得不起訴處分
    之寬典，仍無法戒絕毒癮，再次漠視法令禁制而犯本罪，惟
    其施用毒品所生危害，實以自戕身心健康為主，對於他人生
    命、身體、財產等法益，尚無明顯而重大之實害，兼衡其犯
    罪後坦承犯行，已知悔悟等一切情狀，分別量處如主文所示
    之刑，並合併定其應執行刑，以示懲儆。
四、扣案之海洛因1 包（驗餘淨重0.0996公克）係查獲之第一級
    毒品，且上開毒品之包裝袋與該毒品亦難以完全析離，故不
    問屬於犯人與否，應依毒品危害防制條例第18條第1 項前段
    規定沒收銷燬之。
據上論斷，應依刑事訴訟法第273 條之1 第1 項、第299 條第1
項前段，毒品危害防制條例第10條第1 項、第2 項、第18條第1
項前段，刑法第11條前段、第47條第1 項、第51條第5 款，判決
如主文。
本案經檢察官黃筵銘到庭執行職務。
中    華    民    國    98    年    10    月    30    日
                  刑事第七庭    法  官  王瑜玲
以上正本證明與原本無異
如不服本判決應於送達後10日內向本院提出上訴狀
                                書記官  謝嘉玲
中    華    民    國    98    年    10    月    30    日
附錄本案論罪科刑法條全文：
毒品危害防制條例第10條
施用第一級毒品者，處6 月以上5 年以下有期徒刑。
施用第二級毒品者，處3 年以下有期徒刑。


司法院資訊處製作；財團法人民間司法改革基金會備份。
